臺灣高等法院高雄分院民事判決
                                   108年度家上易字第17號
上  訴  人  呂麗虹    住○○市○○區○○里○○路000號0                           樓（限本人親收）

訴訟代理人  林易玫律師（法扶律師）
上  訴  人  莊麒弘  

訴訟代理人  王叡齡律師（法扶律師）
上列當事人間請求夫妻剩餘財產分配事件，兩造對於中華民國10
8年8月22日臺灣高雄少年及家事法院106年度家訴字第34號第一
審判決提起上訴，本院於111年5月18日言詞辯論終結，判決如下
：
    主      文
原判決關於駁回甲○○後開第二項之訴部分，暨該部分訴訟費用之
裁判，均廢棄。
丙○○應再給付甲○○新臺幣陸佰玖拾貳元，及自民國一○五年九月
十六日起至清償日止，按週年利率百分之五計算之利息。
甲○○其餘上訴駁回。
丙○○上訴駁回。
第一、二審訴訟費用，由兩造各負擔二分之一。
    事實及理由
一、甲○○主張：兩造前於民國91年12月25日結婚，並育有未成年
    子女呂承霖。兩造嗣於92年7月31日協議離婚，復於100年1
    月1日第二次結婚。兩造第二次結婚未約定夫妻財產制，甲○
    ○於105年8月26日提起離婚訴訟，經原審於106年1月23日調
    解離婚成立。兩造婚後財產及剩餘財產如附表甲○○主張之計
    算方式所示，上訴人自得依民法第1030條之1第1項規定，請
    求分配雙方剩餘財產差額新臺幣（下同）1,107,710元等語
    。求為判命：丙○○應給付甲○○1,107,710元，及自起訴狀繕
    本送達翌日即105年9月16日起至清償日止，按週年利率5%計
    算之利息。
二、丙○○則以：兩造婚後財產及剩餘財產如附表丙○○主張之計算
    方式所示。其中呂承霖高雄三信帳戶（下稱系爭呂承霖帳戶
    ）係丙○○開立及使用，存款應列入丙○○婚前及婚後財產。甲
    ○○之婚後財產其中高雄三信帳戶應以開立時存入之7萬元計
    算，而非以105年8月26日提起離婚時帳戶餘額6,885元計算
    。納智捷汽車（下稱系爭汽車）為丙○○母親陳秀美所有並借
    名登記在丙○○名下，嗣後再登記返還陳秀美，中國人壽圓夢
    人生保單（下稱系爭壽圓夢人生保單）價值準備金83,758元
    、南山人壽康樂保單（下稱系爭康樂保單）價值準備金差額
    198,367元，則為陳秀美所贈與，均不應列入丙○○婚後財產
    。另外陳秀美於100年9月30日贈與丙○○美金4萬元（折合新
    臺幣為114萬元），亦應自丙○○婚後財產中扣除等語為辯。
三、原審判命丙○○給付甲○○606,324元，及自105年9月16日起至
    清償日止，按週年利率5%計算之利息，並駁回甲○○其餘請求
    。兩造對各自敗訴部分不服，分別提起上訴。甲○○上訴暨答
    辯聲明：㈠原判決關於駁回甲○○後開第㈡項之訴暨訴訟費用之
    裁判均廢棄。㈡丙○○應再給付甲○○501,386元，及自105年9月
    16日起至清償日止，按週年利率5%計算之利息。㈢丙○○上訴
    駁回。丙○○上訴暨答辯聲明：㈠原判決不利丙○○部分廢棄。㈡
    上開廢棄部分，甲○○在第一審之訴駁回。㈢甲○○上訴駁回。
四、兩造不爭執事項：　　
  ㈠兩造於92年1月2日第一次結婚，並於92年7月31日協議離婚。
　㈡兩造於100年1月1日第二次結婚，婚姻期間未曾約定夫妻財產
    制，嗣原告於105年8月26日提起離婚訴訟，兩造同意以105
    年8月26日作為兩造夫妻剩餘財產分配基準，且兩造於106年
    1月23日經高雄少年及家事法院調解離婚成立。
  ㈢丙○○曾就座落高雄市○○區○○段○○段000地號土地（權利範圍11
    2/1000）及其上同小段845建號建物（下稱系爭房地），提
    起所有權移轉登記訴訟，請求甲○○應將系爭房地移轉登記予
    丙○○，經高雄地方法院106年度訴字第1063號判決、臺灣高
    等法院高雄分院107年度上字第111號民事判決丙○○敗訴確定
    。
　㈣兩造婚前負債均為0元。
　㈤丙○○婚前財產有高雄三信臨海分社帳戶657,408元、高雄銀行
    帳戶837,234元。
　㈥丙○○婚後財產有高雄三信營業部帳戶93元、高雄三信臨海分
    社帳戶545,752元、高雄銀行帳戶981,512元、第一銀行帳戶
    108,929元、有價證券1,496,150元、中國人壽悠遊人生保單
    249,220元、中國人壽龍幸福保單967元、莊承樺郵局帳戶1,
    049元、莊承樺高雄三信鼓山分社帳戶7,653元。
　㈦丙○○婚後債務為443,000元。
　㈧甲○○婚後財產有兩造之子呂承霖台銀帳戶615元、呂承霖鹽埕
    郵局帳戶112元、中國人壽悠遊人生變額壽險保單1,470元。
　㈨甲○○婚後負債為0元。
五、本件爭點為：　　　
  ㈠系爭呂承霖帳戶100年1月1日存款餘額1,002,772元、105年8
    月26日存款餘額78元，應分別列入何人之婚前財產及婚後財
    產？
  ㈡甲○○之婚後財產其中高雄三信帳戶應以6,885元或7萬元計算
    ？
  ㈢陳秀美名下系爭汽車49萬元、系爭圓夢人生保單價值準備金8
    3,758元、系爭康樂保單價值準備金差額198,367元，是否應
    列入丙○○之婚後財產？
　㈣丙○○之婚後財產是否應扣除114萬元？
  ㈤甲○○得請求剩餘財產差額的金額為何？
六、經查：　　　 
　㈠系爭呂承霖帳戶100年1月1日存款餘額1,002,772元、105年8
    月26日存款餘額78元，應分別列入何人之婚前財產及婚後財
    產？
　⒈按夫妻未以契約訂立夫妻財產制者，除本法另有規定外，以
    法定財產制為其夫妻財產制，民法第1005條定有明文。次按
    法定財產制關係消滅時，夫或妻現存之婚後財產，扣除婚姻
    關係存續中所負債務後，如有剩餘，其雙方剩餘財產之差額
    ，應平均分配，但因繼承或其他無償取得之財產及慰撫金不
    在此限；又夫妻現存之婚後財產，其價值計算以法定財產制
    關係消滅時為準。但夫妻因判決而離婚者，以起訴時為準，
    民法第1030條之1第1項、第1030條之4第1項亦分別定有明文
    。所謂雙方剩餘財產之差額應平均分配，係指夫妻所取得而
    現存之婚後財產，扣除婚姻關係存續中所負債務及因繼承或
    其他無償取得之財產或慰撫金後，計算出夫妻各自之剩餘財
    產，再比較其剩餘財產之多寡，算定其差額，剩餘財產較少
    之一方得向剩餘財產較多之一方，請求分配差額之二分之一
    。本件兩造於100年1月1日第二次結婚，婚後未約定夫妻財
    產制，應以法定財產制為夫妻財產制，上訴人則於105年8月
    26日提起離婚訴訟等節，為兩造所不爭執（見本院卷第547
    頁），依上開說明，本件應以兩造結婚之日即100年1月1日
    及上訴人提起離婚訴訟之日即105年8月26日，做為計算兩造
    剩餘財產之起迄點，先予敘明。
　⒉甲○○雖主張其於兩造第二次結婚前為呂承霖之監護人，且兩
    造於第一次離婚後不久即再次同居，系爭呂承霖帳戶係做為
    同居期間兩造經營六合彩工作所用，故該帳戶100年1月1日
    存款餘額1,002,772元，應為兩造婚前共同財產，各保有1/2
    ，另同帳戶105年8月26日存款餘額78元亦應列入甲○○婚後財
    產等云云，為丙○○所否認。查系爭呂承霖帳戶係由丙○○以法
    定代理人身分代理開戶同時存入80萬元，並以丙○○之個人印
    章做為留存印鑑等節，有帳戶存摺資料及交易明細在卷可稽
    （見原審卷二第47頁背面、第100頁至第101頁背面），且系
    爭呂承霖帳戶自開戶後由丙○○保管、使用乙節，為甲○○於原
    審所不爭執（見原審卷三第268頁），系爭呂承霖帳戶內之
    存款，自應列入丙○○婚前及婚後財產。至甲○○雖主張其於兩
    造第二次結婚前為呂承霖之監護人，且系爭房地經原審另案
    108年度訴字第1024號民事判決，認係屬兩造於第二次結婚
    前共同購買，惟此均與系爭呂承霖帳戶內之存款屬於何人無
    涉。甲○○雖又主張系爭呂承霖帳戶係做為同居期間兩造經營
    六合彩工作所用，惟為丙○○否認，甲○○復未舉證以實其說，
    其主張系爭呂承霖帳戶100年1月1日存款餘額1,002,772元，
    應為兩造婚前同共財產，各保有1/2，同帳戶105年8月26日
    存款餘額78元亦應列入甲○○婚後財產云云，自無所據。
　㈡甲○○之婚後財產其中高雄三信帳戶應以6,885元或7萬元計算
    ？
　　按夫或妻為減少他方對於剩餘財產之分配，而於法定財產制
    關係消滅前五年內處分其婚後財產者，應將該財產追加計算
    ，視為現存之婚後財產，民法第1030之3條第1項定有明文。
    本件甲○○之婚後財產其中高雄三信帳戶，於105年8月26日之
    存款餘額為6,885元，為丙○○所不爭執（見本院卷第402頁）
    ，並有存摺往來明細查詢紀錄及高雄三信107年226日高三信
    社秘文字第366號卷在卷可稽（見原審卷二第81頁、本院卷
    第367頁），故甲○○之婚後財產其中高雄三信帳戶自應以6,8
    85元計算。至丙○○雖主張甲○○為減少他方對於剩餘財產之分
    配，故應以開戶時之7萬元計算云云，惟為甲○○否認。查甲○
    ○高雄三信帳戶係100年9月1日開戶並存入7萬元，其後數年
    僅有少數存、提交易，交易金額僅數千元至三萬餘元不等，
    不僅金額非鉅，且於105年8月26日前，仍有存、提交易，並
    無不正常提領之情形，有前述存摺往來明細查詢紀錄可佐，
    堪認甲○○並無為減少他方對於剩餘財產之分配而於5年內處
    分其婚後財產之情形。此外，丙○○復未舉證以實其說，其主
    張甲○○之婚後財產其中高雄三信帳戶應以7萬元計算云云，
    並無足採。
　㈢陳秀美名下系爭汽車49萬元、系爭圓夢人生保單價值準備金8
    3,758元、系爭康樂保單價值準備金差額198,367元，是否應
    列入丙○○之婚後財產？
　⒈陳秀美名下系爭汽車部分：
　①查系爭汽車於103年12月3日新領牌照，登記車主為丙○○，嗣
    於105年8月24日即甲○○於105年8月26日提起離婚訴訟前2天
    ，方過戶登記予陳秀美等節，有車籍資料在卷可稽（見原審
    卷一第137頁），並為丙○○所不爭執（見本院卷第492頁）。
    系爭汽車於105年8月26日時，雖已過戶登記予陳秀美，惟系
    爭汽車所有權之歸屬，並非單憑車籍登記以為認定，仍應佐
    以系爭汽車之實際占有、使用情形為斷。
　②查系爭汽車自領牌後長期登記為丙○○名下，並由丙○○辦理40
    萬元汽車貸款，原廠活動、保養均會通知甲○○，系爭汽車持
    續停放在丙○○住處門前等情，有系爭汽車原廠活動通知訊息
    及停放照片在卷可稽（見原審卷一第197頁至第202頁）。丙
    ○○亦不爭執系爭汽車由其辦理40萬元汽車貸款（見本院卷第
    492頁）。觀之系爭汽車停放在丙○○住處門前之照片，拍攝
    日期自106年6月28日至106年7月17日，長達20日之久，已足
    認系爭汽車係實際上亦係由丙○○長期占有使用，並不因過戶
    登記予陳秀美而有不同，再佐以丙○○以系爭汽車所有人身分
    貸得汽車貸款40萬元，自堪認系爭汽車係丙○○所有，並由其
    占用使用。
　③丙○○雖抗辯稱系爭汽車係陳秀美借名登記於其名下云云，惟
    丙○○對其與陳秀美於何時、何地，以何方式達成借名登記之
    合意，並未舉證以實其說，其抗辯系爭汽車係陳秀美借名登
    記於其名下，已無憑採。丙○○雖再抗辯稱：陳秀美不會開車
    ，由伊開車載陳秀美，陳秀美與伊同住云云。惟丙○○於原審
    家事調查官訪查時陳稱：平時陳秀美會住在弟弟家，未成年
    子女返回時，陳秀美會來同住照顧未成年子女等語，陳秀美
    亦陳稱：平常與另一兒子同住凱旋路，近期照顧未成年子女
    時，住在丙○○住處等語，有調查報告可佐（見原審卷一第14
    1頁、第144頁）。參以兩造於暫時處分事件中就未成年子女
    會面交往方式達成和解，於106年1月13日起至離婚事件終結
    前，丙○○與未成年子女同住期間為每週日至隔週週二等情，
    有和解筆錄足參（見兩造婚字卷第113頁）。依據上開證據
    資料，丙○○與未成年子女在106年1月13日起每週平均同住3
    日，陳秀美為照顧未成年子女，於未成年子女返回丙○○住處
    時，始前往丙○○住處協助照顧未成年子女。然而系爭汽車於
    106年6月28日至106年7月17日持續停放在丙○○住處門前，與
    陳秀美平均每週居住在丙○○住處3日乙節不符，足徵系爭汽
    車之占有使用與陳秀美無涉，丙○○前開所辯自無足採。再參
    以丙○○曾書寫：「甚至10年車剛換4個輪胎，妳說要換新車
    （103年12月4日），我也照妳意思，我深知若不照妳意，妳
    叫吵」等語予甲○○（見原審卷二第113頁），亦徵系爭汽車
    實係丙○○所有，並無借名登記之情，亦未因過戶登記予陳秀
    美名下，而移轉所有權予陳秀美，系爭汽車自應列入丙○○之
    婚後財產。至丙○○雖再抗辯稱系爭汽車頭期款及汽車貸款實
    際均係陳秀美支出，惟本件系爭汽車係丙○○所有，業經本院
    審認如前，且陳秀美有無資助丙○○購買系爭汽車，與系爭汽
    車所有權歸屬無涉，自無從執之為有利丙○○之認定，併予敘
    明。
　⒉系爭圓夢人生保單及康樂保單部分：
　①按保險法第119條第1項明定，要保人終止保險契約，而保險
    費已付足一年以上者，保險人應於接到通知後一個月內償付
    解約金；其金額不得少於要保人應得保單價值準備金之四分
    之三。要保人既得隨時任意終止保險契約，請求償付解約金
    ，復可以保單價值準備金依同法第120條規定為質，向保險
    人借款，參照同法第116條第6、7項規定，保險費到期未交
    付者，保險人於保險契約所定申請恢復效力之期限屆滿後，
    有終止契約之權，保險契約終止時，保險費已付足二年以上
    ，如有保單價值準備金者，保險人應「返還」其保單價值準
    備金，暨同法第124條所定，人壽保險之要保人對於被保險
    人之保單價值準備金，有優先受償之權。在在揭明保單價值
    準備金形式雖屬保險人所有，但要保人對於其繳納保險費所
    累積形成之保單價值準備金，具有實質權利，屬要保人之責
    任財產（最高法院105年度台抗字第157號民事裁定意旨參照
    ）。
　②查系爭圓夢人生保單及系爭康樂保單於105年8月26日夫妻剩
    餘財產分配基準時日之要保人為丙○○，有中國人壽及南山人
    壽保險資料明細（見原審卷一第71頁、卷二第83頁），依上
    述說明，保單價值準備金自屬於丙○○所有，而應列入丙○○之
    婚後財產。丙○○雖抗辯上述二保單為陳秀美所贈與，惟為甲
    ○○否認，丙○○自應就其抗辯舉證以實其說。對此，丙○○雖主
    張系爭圓夢人生保單為陳秀美於103年間贈與，陳秀美並將
    要保人變更為丙○○等語，辦理相關手續之證人丁○○亦到庭證
    稱要保人確有辦理變更，惟要保人變更並不能證明贈與之事
    實，且證人丁○○亦同時證稱：這個保單投資型商品，當初因
    為投資失利，業務員依約賠了40萬元，要保人就改成丙○○，
    我聽兩造說要從帳戶提領部份的錢，留10萬元，意指他們夫
    妻把這個保單吃下，領到剩下10萬元，讓保單維持效力等語
    （見本院卷第177頁至第178頁），另丙○○妹妹乙○○則到庭證
    稱：我有聽我媽媽說保險費的事情，就是保險費10萬，我哥
    哥要吃掉，我媽媽說10萬給他，不要說什麼吃掉，但我沒有
    過問，我不知這個保單的事等語（見本院卷第174頁），上
    述證人雖均提到兩造要把系爭圓夢人生保單吃下，但均未明
    確證稱陳秀美有將系爭圓夢人生保單贈與丙○○。又丙○○雖主
    張系爭康樂保單保險費係陳秀美所繳納，證人戊○○即丙○○姨
    丈亦到庭證稱陳秀美有借用其支票去付系爭康樂保單保險費
    等語（見本院卷第175頁），並有第一商業銀行梓本分行108
    年6月11日函文所附支票影本在卷可稽（見原審卷三第243頁
    至第249 頁），惟支票僅係繳納保險費之支付工具，並不能
    證明贈與之事實，且證人戊○○亦證稱其不知兌現支票的現金
    誰去存的等語（見本院卷第175頁），亦未明確證稱陳秀美
    有將系爭康樂保單贈與丙○○。此外，丙○○復未舉其他證據以
    實其說，其抗辯上述二保單為陳秀美所贈與，價值準備金均
    不應列入丙○○婚後財產云云，難認足採。
  ㈣丙○○之婚後財產是否應扣除114萬元？
    查丙○○主張陳秀美於100年9月30日贈與美金4萬元（折合新
    臺幣為114萬元），應自丙○○婚後財產中扣除云云，惟為甲○
    ○否認，丙○○自應就其抗辯舉證以實其說。對此，丙○○雖主
    張陳秀美於100年9月30日自其高雄銀行000000000000帳戶内
    匯款美金4萬元到丙○○花旗銀行帳戶，丙○○於101年7月9日提
    領美金10,000元，同日並存入現金30萬元至高雄三信049017
    臨海分社帳戶内，嗣於101年11月14日提領40萬元，同年月1
    6日提領44萬元，存入其高雄三信0000000之營業部帳戶内，
    再於自103年起陸續將其中之款項提出存入高雄三信049017
    臨海分社號帳戶内，故丙○○之婚後財產應扣除114萬元云云
    ，並提出相關交易明細資料佐證（見本院卷第415頁至第442
    頁）。惟上述相關銀行帳交易情形，僅能顯示丙○○與陳秀美
    資金往來及存提情形，並不能證明其等間有贈與之事實，丙
    ○○執之主張其婚後財產應扣除114萬元云云，自不足採。
　㈤甲○○得請求剩餘財產差額的金額為何？
  ⒈本件兩造婚前負債均為0元，丙○○婚前財產有高雄三信臨海分
    社帳戶657,408元、高雄銀行帳戶837,234元；丙○○婚後財產
    有高雄三信營業部帳戶93元、高雄三信臨海分社帳戶545,75
    2元、高雄銀行帳戶981,512元、第一銀行帳戶108,929元、
    有價證券1,496,150元、中國人壽悠遊人生保單249,220元、
    中國人壽龍幸福保單967元、莊承樺郵局帳戶1,049元、莊承
    樺高雄三信鼓山分社帳戶7,653元；丙○○婚後負債443,000元
    ；甲○○婚後財產有呂承霖台銀帳戶615元、呂承霖鹽埕郵局
    帳戶112元、中國人壽悠遊人生變額壽險保單1,470元；甲○○
    婚後負債為0元等節，為兩造所不爭執（見本院卷第547頁）
    。
　⒉又兩造其餘爭執部分之財產歸屬，業經本院審認如前，經計
    算後，甲○○婚前財產為0元，丙○○婚前財產為2,497,414元（
    計算式：1,002,772+657,408+837,234=2,497,414），兩造
    婚前負債均為0元，甲○○婚後財產為9,082元（計算式：615+
    112+6,885+1,470=9,082），丙○○婚後財產為4,163,528元（
    計算式：93+545,752+981,512+108,929+1,496,150+249,220
    +967+1,049+7,653+78+83,758+490,000+198,367=4,163,528
    ），甲○○婚後負債為0元，丙○○婚後負債為443,000元。故甲
    ○○剩餘財產合計為9,082元，丙○○剩餘財產合計為1,223,114
    元（計算式4,163,528-443,000-2,497,414=1,223,114）。
    兩造剩餘財產差額為1,214,032元（計算式：1,223,114-9,0
    82=1,214,032）。依首開規定及說明，甲○○得請求丙○○給付
    兩造剩餘財產差額之半數即607,016元（計算式：1,214,032
    ÷2=607,016）。從而，甲○○依民法剩餘財產差額分配請求權
    ，請求丙○○給付剩餘財產差額，除原審判准之606,324元外
    ，再請求丙○○給付692元（計算式：607,016-606,324=692）
    ，即有所據。
七、綜上所述，甲○○求為判命丙○○再給付692元及自起訴狀繕本
    送達翌日即105年9月16日起至清償日止，按週年利率5%計算
    之利息，為有理由，應予准許。原審就上述命丙○○再給付部
    分，為甲○○敗訴之判決，尚有未洽。甲○○上訴意旨就此部分
    指摘原判決不當，求予廢棄改判，為有理由，應由本院予以
    廢棄改判如主文第2項所示。至甲○○請求不應准許部分，原
    判決駁回甲○○請求，核無不當，另丙○○提起上訴，指摘原判
    決不當，求予廢棄改判，皆無理由，均應予駁回。
八、據上論結，本件甲○○上訴一部有理由，一部無理由、丙○○上
    訴無理由，爰判決如主文　　
中　　華　　民　　國　　111 　年　　5 　　月　　31　　日
                          家事法庭
                                  審判長法官  謝靜雯
                                  法      官  邱泰錄
                                  法      官  劉傑民　　
以上正本證明與原本無異。
本件不得上訴。
中　　華　　民　　國　　111 　年　　5 　　月　　31　　日
                                      書記官  林家煜
附表：
項次 100年1月1日結婚時之積極財產（即婚前財產）  結婚時之消極財產（即婚前負債） 105年8月26日提起離婚時之積極財產（即婚後財產） 提起離婚時之消極財產（即婚後負債）    丙○○主張之 計算方式 甲○○部分 0元 0元 呂承霖台銀帳戶615元  0元     呂承霖郵局帳戶112元      中國人壽悠遊人生保單1,470元      甲○○高雄三信帳戶70,000元       總計：72,197元   丙○○部分 呂承霖高雄三信帳戶1,002,772元。  0元 高雄三信營業部帳戶93元 融資購買股票債務443,000元   高雄三信臨海分社帳戶657,408元  高雄三信臨海分社帳戶545,752元    高雄銀行帳戶837,234元  高雄銀行帳戶981,512元      第一銀行帳戶108,929元    總計2,497,414元  有價證券1,496,150元      中國人壽悠遊人生保單249,220元      中國人壽龍幸福保單967元      莊承樺郵局帳戶 1,049元      莊承樺高雄三信鼓山分社帳戶7,653元      呂承霖高雄三信帳戶78元      總計3,391,403元  甲○○主張之計算方式 甲○○部分 呂承霖高雄三信帳戶 501,386元 0元 呂承霖台銀帳戶615元 0元     呂承霖鹽埕郵局帳戶112元      甲○○高雄三信帳戶6,885元      中國人壽悠遊人生變額壽險保單1,470元      呂承霖高雄三信帳戶78元      總計：9,160元   丙○○部分 高雄三信臨海分社帳戶657,408元 0元 高雄三信營業部帳戶93元 融資購買股票債務443,000元   高雄銀行帳戶 837,234元  高雄三信臨海分社帳戶545,752元    呂承霖高雄三信帳戶501,386元  高雄銀行帳戶 981,512元    總計1,996,028元  第一銀行帳戶 108,929元      有價證券1,496,150元      中國人壽悠遊人生保單249,220元      中國人壽龍幸福保單967元      莊承樺郵局帳戶 1,049元      莊承樺高雄三信鼓山分社帳戶7,653元      中國人壽圓夢人生保單83,758元      納智傑汽車490,000元      南山壽險（要保人丙○○）198,367元      總計4,163,450元